Config:
  hfst:
    Gen: ../../../src/generator-gt-norm.hfst
    Morph: ../../../src/analyser-gt-norm.hfst
  xerox:
    Gen: ../../../src/generator-gt-norm.xfst
    Morph: ../../../src/analyser-gt-norm.xfst
    App: lookup

Tests:



# todo:
# Proofread the gold standard (below)
# Then: run analyser, then correct.


  Noun - kana: # Noun (45) kana 'eng /est /fin' - full paradigm
     kana+N+Sg+Nom: kana
     kana+N+Sg+Gen: kana
     kana+N+Sg+Par: kanna
     kana+N+Sg+Ill: kanna
     kana+N+Pl+Gen: kanno
     kana+N+Pl+Par: kanno
     kana+N+Pl+Ill: [kannohe, kanno]
     kana+N+Pl+All: [kannolõ, kanolõ]

